th: อุปกรณ์กีฬา > การกีฬา > การฟันดาบ > อุปกรณ์ป้องกันสำหรับดาบสากล: อุปกรณ์ป้องส่วนอกสำหรับดาบสากล; ถุงมือและปลอกแขนสำหรับดาบสากล; แจ็กเกตและเสื้อไฟฟ้าสำหรับกีฬาฟันดาบ; อุปกรณ์เสริมหน้ากากฟันดาบ; หน้ากากกีฬาฟันดาบ; กางเกงฟันดาบ; เครื่องป้องกันภายในสำหรับฟันดาบ
pt-BR: Artigos esportivos > Artigos para prática de esportes > Esgrima > Equipamentos de proteção para esgrima: Protetores de peito para esgrima; Luvas e punhos de esgrima; Jaquetas e coletes elétricos para esgrima; Acessórios para máscara de esgrima; Máscaras de esgrima; Calças e culotes de esgrima; Plastrões para esgrima
zh-CN: 体育用品 > 田径 > 击剑 > 击剑护具: 击剑护胸; 击剑手套; 击剑服; 击剑面罩配件; 击剑面罩; 击剑裤与马裤; 击剑腹甲
nb: Sportsutstyr > Friidrett > Fekting > Beskyttelsesutstyr for fekting: Brystbeskyttere for fekting; Fektehansker og -mansjetter; Fektejakker og laméer; Tilbehør til fektemasker; Fektemasker; Fektebukser; Plastroner for fekting
hu: Sportszerek > Atlétika > Vívás > Vivó-védőfelszerelés: Vívómellvédők; Vívókesztyűk és -mandzsetták; Vívódzsekik és -lamék; Vívómaszk kiegészítők; Vívómaszkok; Vívónadrágok; Vívóplasztronok
en: Sporting Goods > Athletics > Fencing > Fencing Protective Gear: Fencing Chest Protectors; Fencing Gloves & Cuffs; Fencing Jackets & Lamés; Fencing Mask Accessories; Fencing Masks; Fencing Pants & Breeches; Fencing Plastrons
lt-LT: Sporto prekės > Atletika > Fechtavimas > Fechtavimo apsauginės priemonės: Fechtavimo krūtinės apsaugos; Fechtavimo pirštinės ir rankogaliai; Fechtavimo striukės ir signalinės liemenės; Fechtavimosi kaukių priedai; Fechtavimo kaukės; Fechtavimosi kelnės ir bridžai; Fechtavimo antkrūtiniai
ja: スポーツ用品 > スポーツ競技 > フェンシング用品 > フェンシング用プロテクター: フェンシング用胸部プロテクター; フェンシング用グローブ・カフ; フェンシング用ジャケット・ラメ; フェンシングマスク用アクセサリー; フェンシング用マスク; フェンシング用パンツ・ブリーチ; フェンシング腹甲
bg-BG: Спортни стоки > Спортни занимания > Фехтовка > Защитна екипировка за фехтовка: Протектори за гръден кош за фехтовка; Ръкавици и маншети за фехтовка; Якета и ламе за фехтовка; Аксесоари за маски за фехтовка; Маски за фехтовка; Панталони и бричове за фехтовка; Пластрони за фехтовка
sv: Sportartiklar > Idrott och sport > Fäktning > Skyddsutrustning för fäktning: Bröstskydd för fäktning; Fäktningshandskar; Fäktnings- och lamé-jackor; Tillbehör till fäktmasker; Fäktningsmasker; Fäktbyxor; Fäktningsplastronger
cs: Sportovní potřeby > Atletické sporty > Šerm > Šermířské ochranné pomůcky: Chrániče hrudníku pro šerm; Šermířské rukavice a manžety; Lamé a oblečení na šerm; Příslušenství k šermířským maskám; Šermířské masky; Šermířské kalhoty; Ochranné podvesty pro šerm
nl: Sportartikelen > Lichaamssporten > Schermen > Beschermende uitrusting voor schermen: Borstbeschermers voor schermen; Schermhandschoenen en -manchetten; Schermvesten en elektrische schermvesten; Accessoires voor schermmaskers; Schermmaskers; Schermbroeken; Schermplastrons
fi: Urheilutarvikkeet > Urheilu > Miekkailu > Miekkailusuojat: Miekkailun rintasuojat; Miekkailuhanskat; Miekkailutakit ja -lameet; Miekkailumaskin tarvikkeet; Miekkailumaskit; Miekkailuhousut; Miekkailun plastronit
vi: Dụng cụ thể thao > Điền kinh > Đấu kiếm hiện đại > Đồ bảo hộ môn đấu kiếm: Đồ bảo vệ ngực môn đấu kiếm; Găng tay đấu kiếm; Áo khoác đánh kiếm; Phụ kiện mặt nạ đấu kiếm; Mặt nạ đấu kiếm; Quần đấu kiếm; Giáp che ngực đấu kiếm
da: Sportsartikler > Atletik > Fægtning > Fægteudstyr: Fægtebrystbeskyttere; Fægtehandsker; Fægtejakker; Tilbehør til fægtemasker; Fægtemasker; Fægtebukser; Fægteplastroner
ro-RO: Articole sportive > Atletism > Scrimă > Echipamente de protecție scrimă: Protecții pentru piept pentru scrimă; Mănuși și manșete de scrimă; Jachete și lameuri scrimă; Accesorii pentru masca de scrimă; Măști de scrimă; Pantaloni și culotte pentru scrimă; Plastroane scrimă
tr: Spor Malzemeleri > Spor Ekipmanları > Eskrim > Eskrim Koruyucu Giysileri: Eskrim Göğüs Koruyucuları; Eskrim Eldivenleri ve Bileklikleri; Eskrim Koruyucu Yelek ve Ceketleri; Eskrim maskesi aksesuarları; Eskrim Maskeleri; Eskrim pantolonları ve şortları; Eskrim Plastronları
ru: Спортивные товары > Соревновательный спорт > Фехтование > Защитная экипировка для фехтования: Протекторы груди для фехтования; Перчатки и манжеты для фехтования; Куртки и электрокуртки для фехтования; Аксессуары для фехтовальных масок; Маски для фехтования; Брюки и бриджи для фехтования; Набочники для фехтования
hr-HR: Sportska oprema > Atletika > Mačevanje > Zaštitna oprema za mačevanje: Štitnici za prsa u mačevanju; Rukavice za mačevanje; Jakne za mačevanje; Dodatna oprema za maske za mačevanje; Maske za mačevanje; Hlače za mačevanje; Plastron za mačevanje
el: Αθλητικά είδη > Αθλητισμός > Ξιφασκία > Προστατευτικός εξοπλισμός ξιφασκίας: Προστατευτικά θώρακα ξιφασκίας; Γάντια & μανσέτες ξιφασκίας; Σακάκια & λωρίδες ξιφασκίας; Αξεσουάρ για μάσκες ξιφασκίας; Μάσκες ξιφασκίας; Παντελόνια και βράκες ξιφασκίας; Πλαστρόν ξιφασκίας
zh-TW: 體育用品 > 競技體育 > 擊劍 > 擊劍護具: 擊劍護胸; 擊劍手套; 擊劍上衣/電衣; 擊劍面罩配件; 擊劍防護面具; 擊劍褲; 擊劍腹甲
sl-SI: Športna oprema > Šport > Sabljanje > Zaščitna oprema za sabljanje: Ščitniki za prsni koš za sabljanje; Rokavice in manšete za sabljanje; Jakne in jopiči za sabljanje; Dodatki za maske za sabljanje; Maske za sabljanje; Hlače za sabljanje; Plastroni za sabljanje
es: Equipamiento deportivo > Equipamiento para atletismo > Esgrima > Equipo de protección para esgrima: Protectores de pecho de esgrima; Guantes de esgrima; Chaquetillas y chaquetas eléctricas para esgrima; Accesorios para máscaras de esgrima; Máscaras de esgrima; Pantalones y breeches de esgrima; Plastrones de esgrima
pl: Sprzęt sportowy > Sport > Szermierka > Ochraniacze do szermierki: Ochraniacze klatki piersiowej do szermierki; Rękawice szermiercze; Plastrony i kamizelki elektryczne do szermierki; Akcesoria do masek szermierczych; Maski do szermierki; Spodnie i bryczesy szermiercze; Plastrony szermiercze
fr: Équipements sportifs > Divers sports > Escrime > Tenue d'escrime: Protège-poitrine d'escrime; Gants et poignées d'escrime; Vestes d'escrime; Accessoires pour masques d'escrime; Masques d'escrime; Pantalons d'escrime; Plastrons d'escrime
ko: 스포츠용품 > 운동 > 펜싱 > 펜싱 보호 장비: 펜싱 가슴 보호 장비; 펜싱용 장갑/소대; 펜싱 재킷/라메; 펜싱 마스크 액세서리; 펜싱 마스크; 펜싱 바지 및 브리치스; 펜싱 가슴보호대
de: Sportartikel > Athletik > Fechten > Fechtschutzbekleidung: Fecht-Brustschutz; Fechthandschuhe; Fechtjacken & -E-Westen; Zubehör für Fechtmasken; Fechtmasken; Fechthosen; Fechtplastrons
it: Articoli sportivi > Sport > Scherma > Attrezzatura protettiva scherma: Protezioni per il torace da scherma; Guanti e manichette da scherma; Giacche e giubbetti per scherma; Accessori per maschere da scherma; Maschere da scherma; Pantaloni da scherma; Piastroni da scherma
sk-SK: Športový tovar > Atletika > Šerm > Ochranné vybavenie na šerm: Šermiarske chrániče hrudníka; Šermiarske rukavice a manžety; Šermiarske plastróny a vesty; Príslušenstvo k šermiarskym maskám; Šermiarske masky; Šermiarske nohavice a šortky; Šermiarske plastróny
pt-PT: Artigos de desporto > Atividade desportiva > Esgrima > Equipamento de proteção para esgrima: Protetores de peito para esgrima; Punhos e luvas para esgrima; Casacos e lamés para esgrima; Acessórios para máscaras de esgrima; Máscaras para esgrima; Calças e calções de esgrima; Plastrons de esgrima